【裁判字號】    89,易,643
【裁判日期】    900330
【裁判案由】    違反毒品危害防制條例
【裁判全文】
台灣基隆地方法院刑事判決                          八十九年度易字第六四三號
    公  訴  人  台灣基隆地方法院檢察署檢察官
    被      告  甲○○
右列被告因違反毒品危害防制條例案件，經檢察官聲請以簡易判決處刑（八十九年度
毒偵字第二０五八號），本院簡易庭認為不宜依簡易程序處理，移由刑事庭改依通常
程序審理，本院判決如左：
    主  文
甲○○施用第二級毒品，累犯，處有期徒刑拾月。
    事  實
一、甲○○前曾於民國八十五年三月間及十月間因違反麻醉藥品管理條例案件，經本
    院分別判處有期徒刑八月、六月確定，兩案於八十六年九月五日縮刑期滿執行完
    畢。甲○○復於八十七年間因施用第二級毒品案件，經本院先後二次分別以八十
    七年度易字第三三七號、八十七年度毒聲字第二八七號裁定送觀察、勒戒後，認
    無繼續施用毒品傾向，經本院及台灣基隆地方法院檢察署檢察官分別以八十七年
    度易字第三三七號為免刑判決及以八十七年度偵字第三七七四號不起訴處分確定
    。又於八十八年三月間，因施用第二級毒品案件，經本院以八十八年度毒聲字第
    六五二號裁定送戒治處所施以強制戒治，並經本院以八十八年度易字第一七九號
    判處有期徒刑五月確定。詎甲○○猶不知悔改，再於八十九年八月十六日十一時
    十分前之九十六小時內，在不詳地點施用第二級毒品安非他命，為警於八十九年
    八月十六日十一時十分許，在其基隆市○○區○○街三三二巷二二號住處，經採
    集其尿液送基隆市衛生局檢驗，結果呈安非他命陽性反應而查獲。
二、案經基隆市警察局移送灣基隆地方法院檢察署檢察官偵查而聲請簡易判決處刑，
    本院認為不宜而改依通常程序審理。
        理  由
一、訊據被告甲○○矢口否認犯有上開犯行，並辯稱係吸到二手煙所致云云。惟查：
    被告為警所採集之尿液經送基隆市衛生局以酵素免疫分析法、薄層層析法檢驗，
    結果呈安非他命陽性反應，經本院再將被告尿液送法務部調查局檢驗，並以氣相
    層析質譜儀法確認結果，確呈安非他命類陽性反應，有基隆市衛生局檢驗成績書
    、法務部調查局檢驗通知書附卷可稽；又若非與吸用者共處於空間狹小之密閉空
    間，故意大量吸入吸用者燃燒之藥物所排出之氣體，應不致於尿液中代謝出煙毒
    反應，亦有法務部調查局八十二年十月一日（８２）陸（一）字第八二０九六二
    七一二號函附卷可參，足見被告所辯係吸到二手安非他命之情，顯係卸責之詞，
    要無可採。再被告於八十七年間因施用第二級毒品案件，經本院先後二次分別以
    八十七年度易字第三三七號、八十七年度毒聲字第二八七號裁定送觀察、勒戒後
    ，認無繼續施用毒品傾向，經本院及台灣基隆地方法院檢察署檢察官分別以八十
    七年度易字第三三七號為免刑判決及以八十七年度偵字第三七七四號不起訴處分
    確定。又於八十八年三月間，因施用第二級毒品案件，經本院以八十八年度毒聲
    字第六五二號裁定送戒治處所施以強制戒治，並經本院以八十八年度易字第一七
    九號判處有期徒刑五月確定等情，有本院被告全國前案紀錄表一紙在卷可稽，本
    件事證明確，被告犯行洵堪認定，應依法論科。
二、查安非他命係毒品危害防制條例所定之第二級毒品，此為該條例第二條第二項第
    二款所明定。又犯毒品危害防制條例第十條施用毒品之罪者，檢察官應先將被告
    送勒戒處所觀察、勒戒，經觀察、勒戒後，無繼續施用毒品傾向者，應由檢察官
    為不起訴處分，有繼續施用毒品之傾向者，由檢察官聲請法院裁定令入戒治處所
    施以強制戒治；依前開規定為不起訴處分後，五年內再犯施用毒品之罪，經觀察
    、勒戒後，認有繼續施用毒品之傾向或三犯以上者，不適用前開規定，但應由檢
    察官聲請法院裁定令入戒治處所施以強制戒治；強制戒治違反保護管束應遵守事
    項情節重大者，得撤銷保護管束，仍應予強制戒治，毒品危害防制條例第二十條
    定有明文。再被告於八十七年間因施用第二級毒品案件，經本院先後二次分別以
    八十七年度易字第三三七號、八十七年度毒聲字第二八七號裁定送觀察、勒戒後
    ，認無繼續施用毒品傾向，經本院及台灣基隆地方法院檢察署檢察官分別以八十
    七年度易字第三三七號為免刑判決及以八十七年度偵字第三七七四號不起訴處分
    確定。又於八十八年三月間，因施用第二級毒品案件，經本院以八十八年度毒聲
    字第六五二號裁定送戒治處所施以強制戒治，並經本院以八十八年度易字第一七
    九號判處有期徒刑五月確定等情，既如前述，被告係屬三犯以上，依毒品危害防
    制條例第二十條第三項規定，自應依法處罰，核被告所為，係犯毒品危害防制條
    例第十條第二項之施用第二級毒品罪。其持有第二級毒品安非他命之低度行為，
    應為施用毒品之高度行為所吸收，不另論罪。又被告前於八十五年三月間及十月
    間因違反麻醉藥品管理條例案件，經本院分別判處有期徒刑八月、六月確定，兩
    案於八十六年九月五日縮刑期滿執行完畢之事實，有本院被告全國前案紀錄表一
    紙在卷可稽，其於五年以內再犯本件有期徒刑以上之罪，為累犯，應依刑法第四
    十七條規定，遞加重其刑。爰審酌被告多次施用第二級毒品安非他命，品行非佳
    ，且其犯罪後猶飾詞狡卸，態度惡劣及其犯罪之動機、目的、手段等一切情狀，
    量處如主文所示之刑，以示懲儆。
據上論斷，應依刑事訴訟法第二百九十九條第一項前段，毒品危害防制條例第十條第
二項、第二十條第三項，刑法第十一條前段、第四十七條，判決如主文。
本案經檢察官黃士元到庭執行職務。
中    華    民    國      九十        年      三      月      三十      日
                                      臺灣基隆地方法院刑事第三庭
                                              法  官  姚 貴 美
右正本證明與原本無異。
對於本件判決如有不服，應於收受送達後十日內，向本院提出上訴書狀，上訴於臺灣
高等法院，並按他造當事人之人數附具繕本。
                                              書記官  明 祖 斌
中    華    民    國      九十        年      五      月       七       日
附錄論罪法條
毒品危害防制第十條第二項：
施用第二級毒品者，處三年以下有期徒刑


司法院資訊處製作；財團法人民間司法改革基金會備份。
